【裁判字號】    97,交聲,9
【裁判日期】    970128
【裁判案由】    違反道路交通管理處罰條例聲明異議
【裁判全文】
臺灣基隆地方法院交通事件裁定           97年度交聲字第9號
原處分機關
即移送機關  交通部公路總局臺北區監理所基隆監理站
異  議  人
即受處分人  乙○○
上列異議人即受處分人因違反道路交通管理處罰條例案件，對於
交通部公路總局臺北區監理所基隆監理站中華民國96年12月24日
所為之處分（原處分案號：基監字第裁42-RB0000000號），聲明
異議，本院裁定如下：
    主  文
異議駁回。
    理  由
一、原處分意旨略以：異議人即受處分人乙○○駕駛M6-8311 號
    自小客車，於民國96年11月11日上午10時40分，在基隆市○
    ○路71號前方之車道內，違規併排停車，為警當場製單舉發
    ，核無不合，爰依道路交通管理處罰條例第56條第1 項第6
    款規定，裁處異議人罰鍰新臺幣（下同）1,200 元等語。
二、異議意旨則略以：員警製單舉發之時，異議人暨其家人均在
    車內，乃員警竟捨「勸導」方式而不為，並逕以異議人併排
    停車為由，對異議人製單舉發，為此，異議人自難甘服，爰
    於法定期間提出異議，求為撤銷原處分等語。
三、按汽車駕駛人停車時，不依順行方向，或不緊靠道路右側，
    或併排停車，或單行道不緊靠路邊停車者，處新臺幣600 元
    以上1,200 元以下罰鍰，道路交通管理處罰條例第56條第1
    項第6 款定有明文。
四、經查：異議人所駕駛之1378-DP 號自小客車，於96年11月11
    日上午10時40分，在基隆市○○路71號前方之車道內併排停
    車之違規事實，除有舉發違反道路交通管理事件通知單影本
    1 紙附卷足考，並經證人甲○○即本件舉發員警到庭證述明
    確，且為異議人之所不否認（按：異議人僅就員警「未予勸
    導」聲明異議，而未否認舉發時、地併排停車之違規情節）
    ，據此，旨揭「併排停車」之違規事實，當屬本院所堪認定
    。至異議人雖指：舉發員警「未予勸導」云云，然員警究應
    「勸導」，抑係「舉發」，核屬其行政裁量之運用，祇以所
    擇方式尚未逾越裁量範圍，司法機關原則上均應給予適度尊
    重，而非侵越其裁量核心而濫指違法！是異議人恃此抗辯應
    予免罰云云，首已顯有誤會。況且，異議人既查有併排停車
    之違規事實，則其當已明顯違反道路交通安全規則第112 條
    第1 項第10款「汽車停車時，不得併排停車」之用路義務，
    乃猶藉詞圖免，核其自係顯無理由。更何況，禁止併排停車
    之立法目的，除係在防止妨礙其他合法停車人之通行，亦係
    在維護該路段用路人之權利，蓋因併排停車結果，可能造成
    該路段其他用路人之行車範圍變小，並可能影響其他車輛駕
    駛人之視線暨判斷，或提昇其他車輛駕駛人行駛路中之機率
    ，而終致發生行車危險，並衍生交通事故；且關此併排停車
    所可能肇致之嚴重後果，亦絕非異議人所指「本人暨家人均
    在車內」云云即得免除！對照證人甲○○到庭結稱：「（本
    件是否你舉發？【提示舉發單】是。（本件舉發經過為何？
    ）本件舉發當時，異議人是在車道位置併排停車，該處本來
    就禁止停車，當時異議人更不在車內而已下車買早餐，所以
    雖然他車內尚有其他人在，但因他違規情節嚴重，所以我才
    會直接開單。一般來說，如果駕駛人是黃線停車，考量准許
    臨停，所以酌留駕駛人3 分鐘的時間，我們會先上前勸導他
    將車輛移置，倘若時間經過，駕駛人仍然不服從，才會開單
    舉發。倘若駕駛人是紅線停車，或是他在車道內併排停車，
    因違規情節嚴重而且影響車道的順利運行，所以這種情況會
    直接開單舉發，而且不管駕駛人是否仍然在車內，都不生影
    響」（本院97年1 月23日訊問筆錄參照）等情詞，益足析其
    梗概。乃異議人為圖一己之便，非特違反旨揭用路義務（道
    路交通安全規則第112 條第1 項第10款規定參照），甚且倒
    果為因，濫指員警之本件舉發違法，核其所辯，非特在在一
    無足取，並尤足彰顯異議人就「遵守相關用路規範義務」之
    草率及輕忽！
五、綜上，本件違規事實既屬明確，原處分機關援引首開規定，
    對異議人為首揭裁處，即為適法，且無不當；異議人猶執前
    詞抗辯應予免罰云云，尚無理由，應予駁回。
六、據上論斷，應依道路交通案件處理辦法第19條，裁定如主文
    。
中    華    民    國    97    年    1     月    28    日
                  交通法庭法  官   王慧惠
以上正本證明與原本無異。
對於本件裁定如有不服，應於收受送達後5日內，向本院提出抗
告書狀，敘述抗告之理由，抗告於臺灣高等法院。
中    華    民    國    97    年    1     月    28    日
                          書記官   王一芳


司法院資訊處製作；財團法人民間司法改革基金會備份。
